臺灣雲林地方法院交通事件裁定　　　　 100年度交聲字第36號
移送機關即
原處分機關　　交通部公路總局嘉義區監理所雲林監理站
異　議　人
即受處分人　　熊張綠桃
上列受處分人因違反道路交通管理處罰條例案件，對於交通部公
路總局嘉義區監理所雲林監理站於民國100 年2 月14日所為之雲
監裁字第裁72-KK0000000、72-KK0000000號裁決處分（原舉發違
反道路交通管理事件通知單案號：雲林縣警察局99年11月2 日雲
警交字第KK0000000 、KK0000000 號），聲明異議，本院裁定如
下：
    主  文
異議駁回。
    理  由
一、原處分意旨略以：異議人即受處分人熊張綠桃於民國99年10
    月13日、25日，駕駛其所有之車牌號碼1209-WP 號自用一般
    小客車（下稱本案自小客車），行經臺78線快速道路西向、
    東向路段時，為警於該處以雷達測速器測得該車行車時速分
    別達122 公里、108 公里，超過時速90公里之速限，而有超
    速32公里、18公里之事實，為警拍照逕行掣單舉發，嗣交通
    部公路總局嘉義區監理所雲林監理站（下稱原處分機關）以
    其違規事實屬實，依道路交通管理處罰條例第33條第1 項第
    1 款、第63條第1 項第1 款暨違反道路交通管理事件統一裁
    罰基準表之規定，分別裁處異議人新臺幣（下同）3,800 元
    、3,300 元罰緩，並各記違規點數1 點。
二、聲明異議意旨略以：異議人於99年10月13日、25日行經臺78
    線快速道路時，均目視到地面上有限速100 公里之標線，路
    旁護欄亦設有限速100 公里之標誌，卻為警以舊的限速90公
    里取締超速，懇請鈞院查明若施工人員已施工立牌，且駕駛
    人也依更換後之限速行駛，警方卻說公告日是10月26日，並
    因此開立之罰單是否合理，為此聲明異議，並請求撤銷原處
    分等語。
三、按汽車行駛於高速公路、快速公路或設站管制之道路，不遵
    守使用限制、禁止、行車管制及管理事項之管制規則，而有
    行車速度超過規定之最高時速或低於規定之最低時速者，處
    汽車駕駛人3,000 元以上6,000 元以下罰鍰；又汽車駕駛人
    ，有道路交通管理處罰條例第33條第1 項規定情形者，除依
    原條款處罰鍰外，並記違規點數1 點，道路交通管理處罰條
    例第33條第1 項第1 款、第63條第1 項第1 款分別訂有明文
    。又按汽車駕駛人之行為有經以科學儀器取得證據資料證明
    其行為違規之情形，當場不能或不宜攔截製單舉發者，得逕
    行舉發，同條例第7 條之2 第1 項第7 款明文可參。
四、經查：
(一)、異議人於上揭時、地，駕駛本案自小客車，於限速90公里之
    路段，經雲林縣警察局交通隊警員所架設之移動式雷達測速
    器測得時速分別達122 公里、108 公里，有超速32公里、18
    公里之違規事實，為警拍照逕行掣單舉發，嗣原處分機關以
    其違規事實明確，爰於99年12月17日開具雲監裁字第裁72-K
    K0000000、72-KK0000000號裁決書，依道路交通管理處罰條
    例第33條第1 項第1 款、第63條第1 項第1 款暨違反道路交
    通管理事件統一裁罰基準表之規定，分別裁處異議人罰鍰3,
    800 元、3,300 元，並各記違規點數1 點等情。有違規查詢
    報表、雲林警察局99年12月2 日雲警交字第0991302660號函
    及上開裁決書各1 份在卷可稽，此情堪先認定。
(二)、至異議人雖以前揭情詞置辯，是本院先依職權向臺78線道路
    主管機關交通部公路總局第五區養護工程處斗南工務段(下
    稱斗南工務段) 函查該路段是否確於99年10月26日將速限由
    90公里修正為100 公里，有無於修正日前之同年月25日下午
    1 時50分許，於該快速道路東向18.4公里前後路段，先行將
    速限標誌、標線更換為速限100 公里，以及是否有分段施工
    之紀錄等情，經斗南工務段以100 年3 月10日五工斗字第
    1000001510號函回覆，其說明為：「本段於99年10月26日當
    日將臺78線速限90km/hr 修正完成為10 0km/hr ，並無分段
    施工」，有上開函文1 紙附卷可稽（見本院卷第30頁）。再
    就施工更換速限細節、地面標線更動及所需作業時間，經證
    人即任職斗南工務段之許文宏到庭證稱：臺78線速限從90公
    里調整成100 公里，是99年10月26日更換，當天施工完畢，
    大概10多分鐘就可以更換一面，路面標線會先將90公里磨除
    ，等牌面速限更換完畢後，再鋪設路面的速限標線等語（見
    本院卷第35頁正反面），是以證人就調整速限之日期與作業
    時間已證述明確，對於路面速限標線亦係在更換標示速限後
    才會重新鋪設，亦與上開函文內容相合，從而可認並無在99
    年10月26日前有先行更動臺78線速限或先行鋪設100 速限標
    線乙節。復臺78線速限標示面數為19面，依該標示之構造，
    僅是以黏貼方式附著於立牌之上，倘欲調整速限，僅需將原
    本「90」公里速限撕下，換貼「100 」公里速限即可，此有
    交通部公路總局第五區養護工程處工程照片在卷可佐（見本
    院卷第38至56頁）。就更換單一標誌之作業時間，依卷附之
    施工前後照片（見本院卷第57頁），不過6 分鐘許，如加上
    前置作業應最多耗費10多分鐘，業經證人許文宏證述纂詳，
    從而臺78線之速限調整，在總共不過19面速限標示下，確實
    可於1 日完成，足徵臺78線速限始於99年10月26日修正當日
    ，即將該路段沿途之標誌、標線更換竣工完畢，無分段施工
    等情，要無於修正日前（包含同年月25日下午1 時50分許，
    甚至之前）即著手陸續修正速限之可能。末就臺78線係快速
    道路，速限對於行車安全攸關重大，更是該路段之道路主管
    機關交通部公路總局第五區養護工程處斗南工務段專責業務
    ，該局處委無可能就同一路段沿線速限標示之更換，採分段
    分日施工，而致汽車駕駛人對道路資訊產生混淆，進而影響
    道路交通安全，是以異議人陳稱該路段標誌、標線之更換早
    於99年10月26日，復提出該路段照片2 幀（見本院卷第7 頁
    至第8 頁）以供佐證，惟本院從上開2 幀照片觀之，至多得
    出該路段有速限100 公里之標線及標誌而已，且照片之正反
    面均未顯示照片之拍攝日期，無以證實異議人所述上開路段
    速限100 公里之標線及標誌在99年10月26日前之同年月13日
    上午8 時36分及同年月25日上午11時29分許即已設置之事實
    ，其論述尚難令本院採信，則異議人於上開時、地駕車行駛
    快速道路超速行駛之違規行為，堪以認定明確，其異議為無
    理由，應予駁回。
五、綜上所述，異議人確有駕駛本案自小客車於上開時、地，有
    超速行駛之違規事實。原處分機關以異議人有行車速度超過
    規定之最高時速10公里以上、未滿20公里，以及20公里以上
    、未滿40公里之違規行為，依道路交通管理處罰條例第33條
    第1 項第1 款、第63條第1 項第1 款暨違反道路交通管理事
    件統一裁罰基準表之規定分別裁處罰鍰3,800 元、3,300 元
    ，並各記違規點數1 點，核無違誤。本件異議為無理由，應
    予駁回。
六、依道路交通管理處罰條例第87條第2 項、道路交通事件處理
    辦法第18條，裁定如主文。
中    華    民    國  100   年      4     月    29    日
                    交通法庭    法  官  王子榮
以上正本證明與原本無異。
如不服本裁定，應於裁定送達後5 日內向本院提出抗告狀（須附
繕本）。
                                書記官  陳俊偉
中    華    民    國   100    年    4     月    29    日